【裁判字號】    90,上易,2044
【裁判日期】    900823
【裁判案由】    竊盜
【裁判全文】
台灣高等法院刑事判決                            九十年度上易字第二四四號
    上  訴  人  臺灣基隆地方法院檢察署檢察官
    被      告  戊○○
右上訴人，因被告竊盜案件，不服臺灣基隆地方法院八十九年度易字第八三號，中華
民國九十年四月二日第一審判決（起訴案號：台灣基隆地方法院檢察署八十九年度偵
字第二六四號；及移送併辦審理：八十九年度偵字第五○四、一四一九、一六四○號
、九十年度偵字第一八三二號），提起上訴，本院判決如左：
    主  文
上訴駁回。
    事實及理由
一、本案經本院審理結果，認第一審判決認事用法及量刑均無不當，應予維持，並引
    用第一審判決書記載之事實、證據及理由。
二、原審認被告罪證明確適用刑法第二十八條、第五十六條、第三百二十一條第一項
    第二款、第三十八條第一項第二款之規定，並審酌被告年輕力壯，竟不知勤勉上
    進，多次竊盜汽車代步，並侵入被害人乙○○之住宅竊取多樣價值甚鉅之財物，
    犯行惡劣，量刑不宜輕縱及其犯罪後態度等一切情狀，量處有期徒刑壹年陸月。
    扣案之萬能鎖三支業經證人林文忠證明係被告所有供竊盜汽車所用之工具，應依
    刑法第三十八條第一項第二款之規定併予宣告沒收。其餘扣案物品並無證據足以
    證明係被告所有且供犯本件犯罪或預備供犯罪所用，本院認無庸於本案併予宣告
    沒收，附此敘明。
三、臺灣基隆地方法院檢察署檢察官九十年度偵字第一八三二號移送併辦意旨另以：
    被告戊○○與共犯許志豪，於八十九年三月十一日凌晨零時許，共同至彰化縣
      社頭鄉○○村○○街二三一號前，竊取丁○○所有之車號ＰＷ--Ｏ六四七號自
      用小客車（紅色、ＣＨＩＮＡ牌、西元一九八九年份出廠、排氣量七九六ＣＣ
      、引擎號碼三Ｇ八二--Ｈ二七五二三號、價值約五萬元）。
    被告與共犯許志豪於八十九年三月二十八日清晨五時許，共同至基隆市○○區
      ○○街五三號前，竊取丙○○所有之車號ＩＫ--八四二二號自用小客車。
    被告與共犯許志豪於八十八年三月七日凌晨，共同至被害人甲○○所經營之明
      孚企業有限公司竊取行動電話三十七支及門號、配件等物。
    然查上開部分之犯行，原審業已審酌，部分移送併辦犯行不僅為被告自始
    否認，且證人許志豪業已到庭證明該次竊盜犯行係其單獨所犯，與被告無涉，再
    者本件復未於被告身上查獲任何與該次犯行有關之贓證物，堪信被告之辯解為真
    實，是被告此部分經移送併辦犯行亦難認與前開經判處罪刑部分有裁判上一罪關
    係，應退回檢察官另行偵結。
四、經核原判決認事用法，並無不合，量刑亦屬妥適，檢察官上訴意旨，認併辦部份
    未予審酌，指摘原判決不當，為無理由，應予駁回。
據上論斷，應依刑事訴訟法第三百六十八條、第三百七十三條，判決如主文。
中    華      民      國      九十      年     八       月    二十三    日
                                審判長法  官  黃  賽  月
                                      法  官  魏  新  國
                                      法  官  鄧  振  球
右正本證明與原本無異。
不得上訴。
                                      書記官  葉  國  乾
中      華      民      國     九十     年     八     月     二十三     日
附錄本案論罪科刑法條全文
附錄論罪法條：
刑法第三百二十條第一項：
意圖為自己或第三人不法之所有，而竊取他人之動產者，為竊盜罪，處五年以下有期
徒刑、拘役或五百元以下罰金。
刑法第三百二十一條：
犯竊盜罪而有左列情形之一者，處六月以上五年以下有期徒刑：
一、於夜間侵入住宅或有人居住之建築物、船艦或隱匿其內而犯之者。
二、毀越門扇、牆垣或其他安全設備而犯之者。
三、攜帶兇器而犯之者。
四、結夥三人以上而犯之者。
五、乘火災、水災或其他災害之際而犯之者。
六、在車站或埠頭而犯之者。
前項之未遂犯罰之。


司法院資訊處製作；財團法人民間司法改革基金會備份。
